臺灣高等法院臺中分院刑事判決　　　　　　　　九十年度重上更(一)字第一四九號
　　上　訴　人　臺灣台
　　上　訴　人　甲Ｐ○
　　即　被　告
　　選任辯護人　高思大
　　選任辯護人　林開福
　　上　訴　人　甲庚○
　　即　被　告
　　　　　　　　甲Ｏ○
　　　　　　　　ｙ○○
　　右三人共同
　　選任辯護人　林開福
　　上　訴　人　甲己○
　即　被　告
　　　　　　　　天○○
　　　　　　　　宇○○
　　　　　　　　甲Ｉ○
　　　　　　　　ｎ○○
　　　　　　　　未○○
右上訴人因常業重利等案件，不服台灣台中地方法院八十四年度訴字第二一七九號中
華民國八十五年七月一日第一審判決（起訴案號：台灣台中地方法院檢察署八十四年
度偵字第八四三六、八七五一、八八０一、八九一四、八九一五、八九八九、一０七
九三號，移送併辦案號：八十五年度偵字第三九九一號），提起上訴，本院判決如左
：
    主  　　文
原判決關於甲Ｐ○、甲庚○、甲己○、天○○、宇○○、甲Ｉ○、ｎ○○、甲Ｏ○、
未○○、ｙ○○部分均撤銷。
甲Ｐ○共同以乘他人急迫、輕率貸與金錢，而取得與原本顯不相當之重利為常業，處
有期徒刑壹年捌月。
甲庚○共同以乘他人急迫、輕率貸與金錢，而取得與原本顯不相當之重利為常業，處
有期徒刑壹年。
ｙ○○共同以乘他人急迫、輕率貸與金錢，而取得與原本顯不相當之重利為常業，處
有期徒刑壹年。
甲Ｉ○共同以乘他人急迫、輕率貸與金錢，而取得與原本顯不相當之重利為常業，處
有期徒刑捌月。
ｎ○○共同以乘他人急迫、輕率貸與金錢，而取得與原本顯不相當之重利為常業，處
有期徒刑拾月。
甲己○共同以乘他人急迫、輕率貸與金錢，而取得與原本顯不相當之重利為常業，處
有期徒刑拾月。
天○○共同以乘他人急迫、輕率貸與金錢，而取得與原本顯不相當之重利為常業，處
有期徒刑捌月。
宇○○共同以乘他人急迫、輕率貸與金錢，而取得與原本顯不相當之重利為常業，處
有期徒刑玖月。
未○○幫助以乘他人急迫、輕率貸與金錢，而取得與原本顯不相當之重利為常業，處
有期徒刑陸月。如易科罰金，以參佰元折算壹日。緩刑參年。
甲Ｏ○幫助以乘他人急迫、輕率貸與金錢，而取得與原本顯不相當之重利為常業，處
有期徒刑陸月。如易科罰金，以參佰元折算壹日。緩刑參年。
    事      實
一、甲Ｐ○係台中市○○路八七號銅大企業股份有限公司（下稱銅大公司）董事長，
    甲庚○為該公司總經理。二人均明知貸放金錢非該公司登記範圍之業務，竟自民
    國八十三年二月間起至八十四年五月上旬止，以該公司之資金約新台幣（以下同
    ）二千萬元投資經營登記範圍以外之日興當舖（設台中市○○路○段二九四之六
    號）、永發當舖（設台中市○○路○段二四○號）、隆昌當舖（設台中市○○○
    路二六一號）、天發當舖（設台中市○○路二五八號）、日昌當舖（設台中市○
    ○○路四二八號），於八十三年四月二十二日僱用甲己○擔任日興當舖經理；於
    八十三年十二月十四日僱用天○○擔任永發當舖經理；於八十三年七月十八日間
    僱用宇○○擔任隆昌當舖經理；於八十三年十月僱用甲Ｉ○擔任天發當舖經理；
    於八十四年二月初僱用ｎ○○擔任日昌當舖之經理，負責各當舖貸放業務之執行
    。甲Ｐ○分別與甲己○、天○○、宇○○、甲Ｉ○、陳維卿就各該當舖，共同基
    於重利之犯意聯絡，以開設當舖為名，經營地下錢莊，從事重利放款業務，乘如
    附表一、附表二（編號一借款人甲玄○部分，係在八十三年八月十日借款，與ｎ
    ○○無涉）、附表三（編號二七Ａ○○借款，無急迫之情形）、附表四、附表五
    （編號八借款人ｏ○○部分無急迫情形）借款人欄所示之借款人等人急於使用金
    錢，有急迫、輕率之情形時，貸與金錢，收取每萬元日息約三十元與原本顯不相
    當之之重利，並以十五日為一期，借款時預扣一期之利息，其借款日期、借款期
    間、借款金額、已付之利息（含預扣之利息），均詳如附表一至附表五所示，並
    均以之為業賴以為生。甲Ｐ○並於八十三年十二月僱用未○○為五家當舖之會計
    ，於日昌當舖樓上負責整理保管五家當舖之總帳、貸放資料整理。未○○明知甲
    Ｐ○所營之五家當舖，係經營重利之業務，仍基於幫助之犯意，為該五家當舖記
    帳、保管客戶資料。另甲Ｏ○自七十八年間起即任銅大公司會計，於上開當舖經
    營重利貸款時，亦基於幫助常業重利之犯意，負責為該五家當舖至台中市第六信
    用合作社水湳分社保管箱存取客戶資料，且予抄錄整理，收受各家當舖當天營收
    之利息。
二、甲Ｐ○另與ｙ○○共同基於重利之犯意聯絡，自八十三年五月間起至八十四年五
    月間止，由甲Ｐ○提供資金，在銅大公司及日昌當舖三樓，以票貼方式，乘他人
    有急需用錢之急迫輕率情形時，貸與金錢，取得與原本顯不相當之重利，並以十
    日或十五日為一期，借款時，預扣一期之利息，其借款人、借款金額、取得之利
    息（含預扣利息）均詳如附表六所示。甲Ｏ○並基於幫助常業重利之犯意，受甲
    Ｐ○ｙ○○之指示至台中巿第六信用合作社水湳分社保管箱存取客戶資料並紀錄
    貸放及回收之各項資料。
三、案經法務部調查局中部地區機動工作組及台中市調查站移送臺灣臺中地方法院檢
    察署檢察官偵查起訴。
    理      由
一、訊據上訴人即被告甲Ｐ○、甲庚○、甲己○、天○○、宇○○、甲Ｉ○、ｎ○○
    、甲Ｏ○、未○○、ｙ○○等人均否認常業重利或幫助常業重利犯行，被告甲Ｐ
    ○辯稱伊係以個人名義投資當舖，與銅大公司無關，且當舖係合法經營，經營伊
    始即與各經理人簽訂切結書勿從事高利貸放行為。並未與ｙ○○經營票貼業務云
    云；被告甲庚○辯稱其為銅大公司之總經理，負責不銹鋼材料之買賣業務，未參
    與貸放工作及當舖業務之經營云云；甲Ｏ○辯稱其為銅大公司會計，負責公司之
    會計業務及受命存取保險箱資料，不知保險箱之信封為客戶借貸資料云云；被告
    ｙ○○辯稱無重利行為云云；另被告甲己○、天○○、宇○○、甲Ｉ○、ｎ○○
    則以當舖係合法經營，未放高利貸云云。
二、惟查，
（一）銅大公司登記營業項目，並未包括貸放金錢，有經濟部公司執照影本可稽，而
      被告甲Ｐ○於調查人員訊問時已供承銅大公司有轉投資五家當舖，五家當舖實
      際負責人隆昌當舖為林中和，日昌當舖為ｎ○○，永發當舖為天○○，日興當
      舖為甲己○，天發當舖為甲Ｉ○，五家當舖之資料均存放銅大公司等語（見偵
      字第八四三六號卷九頁起）。被告甲庚○於調查人員訊問時亦供稱八十三年間
      以銅大公司資金投資五家當舖，其雖代表銅大公司出面接洽送款或收款，但均
      依甲Ｐ○之指示，隆昌等五家當舖經營地下錢莊業務，在核准登記日前即已開
      始營業，該地下錢莊業務由甲Ｐ○負責執行，甲Ｐ○為使合法掩護非法，始於
      八十三年四月間至七月間陸續登記成立隆昌等五家當舖等語（見偵字第八八○
      一號偵卷四頁、偵字第八四三六號偵卷一一三頁、一一四頁、三七頁）。顯見
      被告甲Ｐ○、甲庚○確有以銅大公司資金投資經營上述五家當舖，且係以開設
      當舖為名，經營高利放款業務。被告甲己○供明其為日興當舖之負責人，有關
      當舖貸放需資金均找其二哥甲庚○轉向被告甲Ｐ○領取，五家當舖帳簿均由甲
      庚○查核，再向甲Ｐ○報告（見偵字第八九一四號偵卷三十八頁）；被告甲Ｏ
      ○於調查站調查中供明，銅大公司投資當舖，其日常受甲Ｐ○及ｙ○○之命至
      台中巿第六信用合作社存放客戶辦理票貼之資料（同卷九十一頁）。被告天○
      ○於本院前審調查中供明，其為永發當舖之負責人，貸放之資金在五萬元以內
      ，以零用金支應，超過五萬元即與甲Ｐ○聯絡，平日由甲庚○來視察業務，如
      有事聯絡則打到銅大公司找甲庚○，其當舖貸放之利息為每萬元每日三十元，
      借貸時只提供汽車行照、身分證及本票（本院前審卷卷(一)七十八頁、一二六頁
      ）。被告甲Ｉ○亦供承貸放金額及金錢之收放情形，利息收入均交未○○處理
      （見偵字八九一四號偵卷四十頁、四十三頁）。被告未○○於本院前審調查中
      供明，其為五家當舖之會計，負責將質押之車籍資料傳真給經理，當舖貸放金
      錢每萬元月息為九百元，貸放之金錢由其負責領取並負責至六信水湳分社存提
      貸款資料（見本院前審卷(一)七十九頁）。被告林忠信、ｎ○○均供承其等為當
      舖經理，負責貸款業務。被告ｙ○○於偵查中供明，其自八十三年五月間起在
      日昌當舖三樓經營票貼，由被告甲Ｐ○提供資金，每貸放萬元每十天利息五百
      元至一千五百元不等，甲Ｐ○提供之資金約有一、二千萬之譜（見偵字第八七
      五一號偵卷二十三頁），在銅大公司亦有經營票貼業務，每貸放十萬元十天之
      利息為八千八百八十元，利息均事先扣除。已確定之共同被告蘇獻堂亦供明，
      被告甲Ｐ○提供資金，由ｙ○○經營票貼業務等情（均詳偵字第八七五一號偵
      卷調查站筆錄）。
（二）甲Ｐ○、甲庚○、甲己○、天○○、宇○○、甲Ｉ○、ｎ○○等人所經營之當
      舖，貸款利率為每萬元每日三十元，亦分別經甲己○、天○○、宇○○、甲Ｉ
      ○、ｎ○○等人供承在卷，並有記載每萬元一期十五日利息四百五十元、二萬
      元利息九百元之利息換算表附卷可憑。是上開五家當舖貸款之利率大約為每萬
      日息三十元，即年利率高達百分之一百以上，可以認定。另證人李淳甄於八十
      四年四月一日證稱：於八十三年七月間（應為六月二十七日之誤），向曾清旺
      、甲Ｐ○借款四十萬元，言明十天利息四萬五千元，先扣。八十四年（應為八
      十三年之誤）七月二十五日無法繳利息，再借二十萬元，利息每十天為三萬二
      千五百元，先扣等語（見偵字第二一三０八號卷第一一七、一一八頁）；經與
      在ｙ○○處查扣之客戶借貸帳冊資料（參）比較。關於李淳甄之記載，「６／
      李淳甄000000  0、0 00 00000」「７／李淳甄000000 0、0 00 00000 」
      足認上開客戶借貸帳冊之記載，其意係「六月二十七日李淳甄借三十五萬元，
      利息一期百分之十三，一期十日，一期利息四萬五千五百元」「七月二十七日
      李淳甄借二十五萬元，利息一期百分之十三，一期十日，利息三萬二千百元」
　　　。依上編號（）客戶借貸帳資料之記載，每期十日之利息最高者，為施繡鑾
      於八十四年三月初所借之百分之十六，即借三十萬元，十日之利息為四萬八千
      元；最低者為甲未○於八十三年五月十九日借款二十萬元，李芳忠於八十三年
      十二月三十借款三百萬元，每十日利息為百分之五。但年利率均達百分之一百
      八十以上。
（三）復據被害人ｔ○○、午○○、Ｃ○○、ｚ○○、甲卯○、蘇丕儉、Ｊ○○、ｇ
      ○○、Ｑ○○、甲Ｊ○、辛○○、李淳甄、ｖ○○等人於調查站調查中供明，
      其等因軋票急於支付工程款等急迫原因，而甘借高利以渡難關等語甚詳。又九
      十年一月七日本院調查時，證人甲黃○證稱：係友人林王昇借急用，由其提供
      車子借款；證人庚○○證稱：因父親中風住院，才以車子擔保借十五萬元；證
      人Ｗ○○證稱：要繳貨款，利息先扣；證人亥○○證稱：因建築公司須資金週
      轉急用；證人Ｎ○○證稱：要繳票款，利息先扣（見本院更一審卷第九十一年
      一月七日筆錄）。九十一年一月二十八日本院調查時，證人ｅ○○證稱：作茶
      葉買賣，須現金急用。證人Ｐ○○證稱要替客戶繳保險費，急需現金。證人ｓ
      ○○證稱：支票到，要繳票款。證人Ｌ○證稱：要繳汽車分期款。證人甲午○
      證稱：支票到期，要繳票款。證人卯○○證稱：要繳房屋貸款及票款（以上見
      本院更一審卷九十一年一月二十八日筆錄）。九十一年二月二十五日本院調查
      時，證人甲Ｍ○證稱：生意失敗，須要錢。證人林真君證稱：與前夫甲Ｋ○去
      借的，前夫欠錢。證人巳○○、賴榮全證稱：因承包工程，要發工資。證人Ｔ
      ○○證稱：因要發工資。證人甲天○證稱：因開車撞傷人，需要賠償醫藥費。
      證陳忠良證稱：要跑三點半。證人甲Ａ○證稱：做電纜工程要付材料貨款，不
      能寬限。證人ｊ○○證稱：做服裝生意，票到期要兌現。證人甲戊○證稱；會
      已標了，要繳死會會款。證人ｏ○○證稱：朋友票到期，要借錢給朋友。證人
      甲地○證稱：開泡沬紅茶店，貨款已到期（以上見本院更一審九十一年二月二
      十五日筆錄）。九十一年三月二十一日本院調查時，證人陳宇維證稱：失業，
      要做生活費、繳房租。證人傅銘祥證稱：要繳房屋貸款，否則銀行要聲請拍賣
      。證人Ｏ○○證稱：買預售屋要繳工程款。證人申○○證稱：要繳會款。證人
      地○○證稱：繳貨款，因經營水電，付材料費、工資。證人Ａ○○證稱：拿去
      賭博。證人李樹澤證稱：要週轉生意。證人甲Ｈ○證稱：手受傷，無法工作賺
      錢，太太小孩需要生活費。證人甲○○證稱：介紹朋友參加互助會，朋友標到
      會後跑了，負責繳朋友會款。證人甲宙○證稱：要繳票款。證人甲乙○證稱：
      支票到期（以上見本院九十一年三月二十一日筆錄）。以上證人除ｏ○○、Ａ
      ○○為朋友借錢或欲借錢賭博，無急迫情形外，均因有急迫之情形，而向被告
      等借款。附表六之借款人則無住居所資料，致無從傳訊。本案被告等所營之當
      舖借款，利率高達每萬元每日三十元即百分之一百以上；附表六票貼部分之利
      率，每萬元十日一期之利息，從五百元至一千五百元不等，年利率高達百分之
      一百八十至百分之五百四十。借款人若無急迫或輕率之情形，當無以此顯無法
      負擔之高利借錢，足認借款人借款時均有急迫或輕率之情形，而被告甲Ｐ○、
      甲庚○、甲己○、天○○、宇○○、甲Ｉ○、ｎ○○、未○○等人以年利高於
      百之一百以上之高利借款予他人，對於借款人有急迫、輕率之情，自係知情。
（四）此外並有附表一至附表五證物欄所示之證據，及五家當舖之帳冊、借貸契約、
      汽車買賣合約書、本票存根等在卷足憑。
（五）又上開五家當舖雖經依法設立並請領有營利事業登記證，惟查上開五家當舖貸
      放時只提供行車執照、身分證、本票等物，毋庸扣車，並無期滿流當之約定，
業如被告甲己○、天○○、宇○○、甲Ｉ○、ｎ○○供明，復據被害人午○○
      、吳墩滄（見偵字三九九一號偵卷一○四頁）、甲黃○、庚○○、Ｗ○○、亥
      ○○、Ｎ○○、ｅ○○、Ｐ○○、ｓ○○、Ｌ○、甲午○、卯○○、甲Ｍ○、
      林真君、巳○○、賴榮全、Ｔ○○、甲天○、陳忠良、甲Ａ○、ｊ○○、甲戊
      ○、ｏ○○、甲地○、陳宇維、傅銘祥、Ｏ○○、申○○、地○○、Ａ○○、
      李樹澤、甲Ｈ○、甲○○、甲宙○、甲乙○證述明確。且甲己○等人均未將贖
      物憑證聯交付借款人，亦有扣案之當票本可憑，足認被告等並無期滿未取贖流
      當之約定。而依臺灣省當舖商業同業公會聯合會八十三年十二月二十一日公告
      略以，當舖業收當物品利率為九分，得加收棧租及保險費四厘五分（本院前審
      卷(三)十二頁），惟依被告甲Ｐ○提出之貸放資料顯示，每貸放十萬元十五日計
      息為四五○○元，全月為九○○○元（同卷五十三頁起），足見上開當舖貸放
      金錢並無占有典當物之情，依臺中市政府八十五年十二月六日府警刑字第一
      六一九二一號函引用內政部八十五年六月十八日台（八五）內警字第八五○二
      三一○號函謂，當舖業者指以物品為質，貸與金錢計收利息，並約定收當期限
      屆滿，各質物擔保之債權未受償還時，以該質物抵充之營業，故當舖業者必須
      占有典當物，如以動產擔保方式訂定合約，而未占有典當物，則與當舖業之原
      意顯不相當，自無臺灣省當舖商業同業公會聯合會所公告利率（九分）之適用
      （詳本院前審卷(一)一三○頁）。且依照片所示上開當舖均為三十餘坪之透天厝
      （他卷及本院前審卷(一)七十六頁甲Ｐ○所供明），實無空間存放車輛，雖該被
      告曾提出五家當舖與陳永杰簽訂之汽車保管契約書，證明確有部分占有質押物
      之情（本院前審卷(二)一三一頁以後），但顯然與被告甲Ｐ○提出之利息明細，
      未加收棧租與保險之情不符，應係臨訟勾串之詞，不足採納。被告等以上情置
      辯，核與事證不符，均為事後卸責飾詞，不足採信。此外被告甲Ｐ○以其雇用
      五家當舖之經理人時，均與之訂定切結書，約定當舖不得從事非法貸放，如有
      違約致雇主遭主管單位撤銷營業許可時，受僱人應賠付三百萬元損害賠償金，
      查被告甲Ｐ○供明五家經理均按月領取薪資，非以業績計酬，則經理人核無甘
      冒違法之理，則上開切結書亦屬臨訟勾串以卸刑責之虛偽文書，亦不足採納。
    被告甲Ｐ○、甲庚○、甲己○、天○○、宇○○、甲Ｉ○、ｎ○○、ｙ○○，
      所營重利之規模，獲利極高，有帳冊可憑，自均係以重利維生。
二、核被告甲Ｐ○、甲庚○、甲己○、天○○、宇○○、甲Ｉ○、ｎ○○、ｙ○○所
    為，均係犯刑法第三百四十五條之常業重利罪，被告甲Ｐ○、甲庚○與甲Ｉ○就
    附表一天發當舖、與ｎ○○就附表二日昌當舖（ｎ○○就編號一甲玄○部分不必
    負責），與甲己○就附表三日興當舖，與天○○就附表四永發當舖，與宇○○就
    附表五隆昌當舖之重利犯行，被告甲Ｐ○與ｙ○○就附表六之重利犯行，均有犯
    意聯絡及行為分擔，皆為共同正犯。被告甲Ｏ○、未○○係受僱上班領取固定之
    薪水，並無自己取得與原本顯不相當重利之犯罪故意；又甲Ｏ○、未○○僅係從
    事記帳、保管客戶資料等重利犯罪構成要件以外之行為，並未實施重利罪構成要
    件之行為，是甲Ｏ○、未○○二人應僅成立重利罪之幫助犯。移送併辦部分，與
    本案有實質上一罪之關係，亦為起訴效力所及，本院亦應依法審究。原審予以論
    罪科刑，固非無見，惟原判決１、就被告等人貸放之金額及收取之利息（本院詳
    載於附表各欄），暨被告乘人急迫輕率情形而貸與金錢之法定構成要件漏未審酌
    認定。２、被告甲Ｉ○、ｎ○○、甲己○、天○○、宇○○係各自經營自己負責
    之當舖，對於非自己經營當舖之重利行為，並無犯意聯絡，亦無行為分擔，自不
    必負責，原審未予究明，一律論共同正犯，認事用法均有未洽。３、被告甲Ｏ○
    、未○○僅成立幫助犯，原審法院認係正犯，亦有未洽。４、又公司法有關刑罰
    規定，業經立法院修正廢止，並經總統於九十年十一月十二日公告。原審未及審
    酌，論處被告甲Ｐ○、甲庚○違反修正前公司法第十五條第二項之罪，亦有未洽
    。被告等人上訴意旨否認犯罪固無足取，惟原判決此部分既有上開可議之處，自
    屬無可維持，應由本院就此部分予以撤銷改判，爰分別審酌被告宇○○有殺人未
    遂前科（經判處有期徒刑一年三月，於七十二年八月三十一日執行完畢），被告
    甲己○、ｎ○○有重利前科（經判處有期徒刑一年，緩刑二年），其餘被告甲Ｐ
    ○、甲庚○、天○○、甲Ｉ○、ｙ○○、甲Ｏ○、未○○等人皆無前科（見卷附
    台灣台中地方法院檢察署刑案資料查註紀錄表）及其等犯罪動機、手段、所生危
    害、涉案情節輕重、犯罪後態度等一切情狀，各處以如主文所示之刑。又刑法第
    四十一條已修正為犯最重本刑為五年以下有期徒刑以下之刑之罪，而受六個月以
    下有期徒刑或拘役之宣告，因身體、教育、職業、家庭之關係或其他正當事由，
    執行顯有困難者，得易科罰金。並規定於第四十一條第一項前段，於九十年一月
    十日經總統公布施行。本件被告甲Ｏ○、未○○犯罪在公布施行前，依刑法第二
    條第一項前段之規定，應適用修正後之裁判時之法律。原審未及比較適用，自有
    未洽。末查，被告甲Ｏ○、未○○二人未曾受有期徒刑以上刑之宣告，因受人雇
    用情非得已，且涉案情節較輕，經此教訓，今後當知所警惕而無再犯之虞，本院
    認該二人所宣告之刑，以暫不執行為適當，併宣告緩刑三年，以啟自新。
三、被告甲Ｐ○、甲己○另被訴於八十四年一月十六日，至彰化市水尾莊七四之五號
    ，強行搬走ｖ○○所有之電視、音響等物抵債；於八十四年四月一日三時許，至
    台中市○○○路二八之六號李淳甄住處，打破門窗，強行開走汽車抵債，認尚涉
    犯刑法第三百五十四條之毀損罪，同第三百零四條之強制罪嫌云云。被告甲Ｐ○
    、甲己○被訴之上開毀損、強制犯行，並無證據足資證明，已據原審法院究明，
    說明其理由及依據，茲引用之。因公訴人認甲Ｐ○、甲己○此部分犯行，與上開
    常業重利罪部分，有裁判上一罪之關係，爰不另為無罪之諭知。
四、公司法有關刑罰規定，業經立法院修正廢止，並經總統於九十年十一月十二日公
    告。被告甲Ｐ○、甲庚○被訴違反修正前公司法第十五條第二項之罪，因公訴人
    認此部分犯行與前開重罪部分，有裁判上一罪之關係，因不另為免訴之諭知。
五、由於本案事證已臻明確，故被告甲Ｐ○、ｙ○○聲請傳訊林明進、陳展模、李仲
    正、吳志強、周啟同、林培元、黃志旭、ｔ○○、午○○、Ｃ○○、ｚ○○、甲
    卯○、Ｕ○○、ａ○○、Ｊ○○。ｇ○○、Ｑ○○、黃桂欄、王淅陽、賴杏美、
    甲Ｊ○、辛○○，以查明非重利貸放等情，核無必要，附此說明。
據上論斷，應依刑事訴訟法第三百六十九條第一項前段、第三百六十四條、第二百九
十九條第一項前段、第三百六十八條，刑法第二十八條、第三十條第二項、第三百四
十五條第一項、第七十四條第一款、第二條第一項前段、修正後刑法第四十一條第一
項前段，罰金罰鍰提高標準條例第一條前段、第二條，判決如主文。
本案經檢察官戊○○到庭執行職務。
中      華      民      國　    九十一   年    　 四      月    二十四  日
                 臺灣高等法院臺中分院刑事第九庭
                                        審判長法　官  陳　筱　珮
                                              法　官  康　應　龍
                                              法　官  趙　春　碧
右正本證明與原本無異。
無罪部分不得上訴。
有罪部分得上訴。
如不服本判決應於收受送達後十日內向本院提出上訴書狀，其未述上訴之理由者並
得於提起上訴後十日內向本院補提理由書（均須按他造當事人之人數附繕本）。
                                              書記官  陳  文  琴
中      華      民      國　    九十一   年    　 四      月    二十六  日
　附表一（天發當鋪）：
　編號  借款人    借款日期及   借款金額   已付利息　借款原因 　 證　物
         　       借款期間     新台幣
　一   　ｒ○○    84.03.03.    250,000   11,250       　     本票影本乙紙
           　　     三十日                11,813   　　  　   行照正反影本乙張
                                                              身份證正反影本乙張
                                         切結書乙張
                                                              買賣契約書乙份
                                                              牌照登記書影本乙張
   二   ｄ○○    84.05.08.     100,000  4,500                本票影本乙紙
                      十五日                                  行照正反影本乙張
                                                              身份證正反影本乙張
                                                              切結書乙張
                                                              買賣契約書乙份
                                                              牌照登記書影本乙張
   三   Ｂ○○     84.05.05.   200,000       9,000  前夫需用  本票影本乙紙
                      十五日                        錢（更卷  行照正反影本乙張
                                                    二第110   切結書乙張
                                                    頁）      買賣契約書乙份
   四   酉○       84.05.02.    50,000       2,250            本票乙紙
                      十五日                                  行照乙張
                                                              身份證正反影本乙張
                                                              切結書乙張
                                                              買賣契約書乙份
   五   巳○○     84.02.24.   100,000       4,500  先生需用  本票影本乙紙
                      三十日                 4,725  錢（更卷  行照正反影本乙張
                                                    二第111   身份證正反影本乙張
                                                    頁）      切結書乙張
                                                              買賣契約書乙份
   六   甲Ｋ○     84.02.24.    80,000       3,600            本票影本乙紙
                      三十日                 3,780            行照正反影本乙張
                                                              保險卡乙張
             切結書乙張
                                                              買賣契約書乙份
                                                              牌照登記書影本乙張
  七   甲Ｂ○      84、5、0     000000       0000             帳冊Ｂ貳之2
                     十日                                     行照、身分證
                                                              影本
  八   丁○○     84.04.20.     40,000       1,800  弟弟訂婚  本票影本乙紙
                      三十日                 1,890  （偵8436  行照正反影本乙張
                                                     第175頁  身份證正反影本乙張
                                                    ）        切結書乙張
                                                              買賣契約書乙份
  九   Ｅ○○     84.04.17.     60,000       2,700            本票乙紙
                      三十日                 2,835            行照乙張
                                                              身份證正反影本乙張
                                                              切結書乙張
                                                              買賣契約書乙份
                                                              牌照登記書影本乙張
                                                              委託書乙張
  十   甲宇○      84.02.13.    50,000       2,250            本票影本乙紙
                      三十日                 2,363            行照正反影本乙張
                                                              身份證正反影本乙張
                                                              切結書乙張
                                                              買賣契約書乙份
                                                              牌照登記書影本乙張
                                                              營利事業登記證影本
                                                              兩張
   十一 Ｈ○○     84.02.13.   100,000       4,500            本票影本乙紙
          三十日                 4,725            行照正反影本乙張
                                                              身份證正反影本乙張
                                                              切結書乙張
                                                              買賣契約書乙份
                                                              牌照登記書影本乙張
   十二  甲酉○     84.04.27.   100,000       4,500            本票影本乙紙
                      十五日                                  行照正反影本乙張
                                                              身份證正反影本乙張
                                                              切結書乙張
                                                              買賣契約書乙份
   十三  甲Ｍ○     84.04.11.    80,000       3,600  做生意失  本票影本乙紙
                      三十日                 3,780  敗需用錢  行照正反影本乙張
                                                    （更卷二  身份證正反影本乙張
                                            第108頁   切結書乙張
                                                    ）        買賣契約書乙份
   十四  Ｓ○○     84.04.08.   110,000       4,950            本票影本乙紙
                      三十日                 5,198            行照正反影本乙張
                                                              身份證正反影本乙張
                                                              免稅證明書影本乙張
                                                              買賣契約書乙份
                                                              牌照登記書影本乙張
   十五  Ｚ○○    84.02.21.     50,000        2,250          本票影本乙紙
                      三十日                 2,363            行照正反影本乙張
                                                              動產擔保登記申請書
                                                              乙張
                                                              切結書乙張
                                               買賣契約書乙份
                                                              牌照登記書影本乙張
   十六  甲Ｇ○    84.02.11.     60,000        2,700          行照正反影本乙張十
                                                              五日身份證正反影本
                                                              乙張
                                                              切結書乙張
                                                              買賣契約書乙份
                                                              牌照登記書影本乙張
   十七 Ｔ○○     84.04.06.    80,000       3,600  需錢發放  本票影本乙紙
                      三十日                 3,780  工資（更  行照正反影本乙張
                                                    卷二第11  身份證正反影本乙張
                                                    2頁）     切結書乙張
                                                              買賣契約書乙份
                                             過戶申請登記書乙張
  十八  林詠富       84.04.07.   60,000      2,700            本票影本乙紙
                      三十日                 2,835            行照正反影本乙張
                                                              身份證正反影本乙張
                                                              切結書乙張
                                                              買賣契約書乙份
  十九  甲天○      84.04.06.    40,000       1,800           需錢繳醫本票影本乙紙
                      三十日                 1,890  藥費（更  行照正反影本乙張
                                                    卷二第11  身份證正反影本乙張
                                                    4頁）     切結書乙張
                                                              買賣契約書乙份
                                                              汽車燃料使用費繳款
                                                              書影本乙張
   二十李漢岳     83.11.07.   120,000       3,600            本票影本乙紙
                      十五日                                  行照正反影本乙張
                                                              身份證正反影本乙張
                                                              切結書乙張
                                                              買賣契約書乙份
   二一  Ｆ○○     84.04.13.   150,000       6,750            本票影本乙紙
                    三十一日                 7,088            行照正反影本乙張
                                                              身份證正反影本乙張
                                                              切結書乙張
                                                              買賣契約書乙份
                                                              牌照登記書影本乙張
   二二  ｌ○○     84.02.15.   150,000       6,750  急需錢支  本票影本乙紙
                      三十日                 7,088  付票款（  行照正反影本乙張
                                            更卷二第  身份證正反影本乙張
                                                    116頁）   切結書乙張
                                                              買賣契約書乙份
   二三  賴明真     84.04.08.   140,000       6,300            本票影本乙紙
                      三十日                 6,615            行照正反影本乙張
                                                              身份證正反影本乙張
                                                              切結書乙張
                                                              買賣契約書乙份
                                                              牌照登記書影本乙張
   二四  賴進龍     84.03.27.    50,000       2,250            本票影本乙紙
                      三十日                 2,363            行照正反影本乙張
                                                              身份證正反影本乙張
                                                              切結書乙張
                                                    買賣契約書乙份
   二五  甲癸○     84.04.01.    80,000       3,600            本票影本乙紙
                      三十日                 3,780            行照正反影本乙張
                                                              身份證正反影本乙張
                                                              切結書乙張
                                                              買賣契約書乙份
                                                              牌照登記書影本乙張
   二六  楊文瑞     84.04.06.   140,000       6,300            本票影本乙紙
                      三十日                 6,615            行照正反影本乙張
                                                              身份證正反影本乙張
                                                              切結書乙張
                                                              買賣契約書乙份
                                                              牌照登記書影本乙張
 二七  戌○○     84.04.04.    70,000       3,150            本票影本乙紙
                      三十日                 3,308            行照正反影本乙張
                                                              身份證正反影本乙張
                                                              切結書乙張
                                                              買賣契約書乙份
                                                              完稅證明書影本乙張
   二八   ｂ○○     84.05.09.    80,000       3,600            本票影本乙紙
                      十五日                                  行照正反影本乙張
                                                              身份證正反影本乙張
                                                              切結書乙張
                                                              買賣契約書乙份
                                                              牌照登記書影本乙張
   二九   陳  華     84.03.27.    60,000       2,700            本票影本乙紙
                      三十日                 2,835            行照正反影本乙張
                                                              身份證正反影本乙張
                                                              切結書乙張
                                                              買賣契約書乙份
                                                              委託書乙張
   三十  ｕ○○     84.05.06.   80,000       3,600   急需周轉 本票影本乙紙
                      十五日                        （偵8436  行照正反影本乙張
                                                    第177頁   身份證正反影本乙張
                                                    ）        切結書乙張
                                                              買賣契約書乙份
   三一  ｘ○○     84.04.08.   100,000       4,500  需錢繳房  本票影本乙紙
                      三十日                 4,725  屋貸款（  行照正反影本乙張
                                                    更卷二第  身份證正反影本乙張
                                                  258頁）   切結書乙張
                                                              買賣契約書乙份
                                                              牌照登記書影本乙張
                                                              保險卡正反影本乙張
   三二  Ｏ○○     84.04.06.   180,000       8,100  需錢繳工  本票影本乙紙
                      三十日                 8,505  程款（更  行照正反影本乙張
                                                    卷二第26  身份證正反影本乙張
                                                    0頁）     切結書乙張
                                                              買賣契約書乙份
   三三  甲Ｅ○     84.03.20.   100,000       4,500            本票影本乙紙
                      三十日                 4,725            行照正反影本乙張
                                                              身份證正反影本乙張
                                                              切結書乙張
                                                            買賣契約書乙份
   三四  申○○     84.4.28.    210,000       9,450  繳會款   投完稅照
                                                              影本乙張十五日
                                                              資不動產汽車出
                                                              廠證影本乙張（
                                                              更卷二  統一發
                                                              票影本乙張第261
                                                              頁）
  三五  甲申○      84.04.06.  30,000         1,350           本票影本乙紙
                      三十日                 1,418            行照正反影本乙張
                                                              身份證正反影本乙張
                                                              切結書乙張
                                                              買賣契約書乙份
                                         牌照登記書影本乙張
                                                              完稅證影本乙張
   三六  ｐ○○○   84.02.23.    50,000       2,250            本票影本乙紙
                      三十日                 2,363            行照正反影本乙張
                                                              駕照正反影本乙張
                                                              切結書乙張
                                                              買賣契約書乙份
  三七   Ｍ○○      84.04.05.    160,000      7,200           本票影本乙紙
                      三十日                 7,560            行照正反影本乙張
                                                              身份證正反影本乙張
                                                              切結書乙張
                                                              買賣契約書乙份
  三八   辰○○     84.05.08.    70,000       3,150            本票影本乙紙
    十五日                                  行照正反影本乙張
                                                              身份證正反影本乙張
                                                              切結書乙張
                                                              買賣契約書乙份
                                                              牌照登記書影本乙張
                                                              完稅照影本乙張
                                                              汽車出廠證影本乙張
  附表二（日昌當鋪）：
  編號  借款人    借款日期及  借款金額   已付利息    借款原因  證物
                  借款期間     新台幣
   一   甲玄○     83.08.10.   150,000       4,500            本票影本乙紙
                      十五日                                  行照正反影本乙張
                                                              身份證正反影本乙張
                                                              切結書乙張
                            買賣契約書乙份
                                                              牌照登記書影本乙張
   二   ｑ○○     84.02.17.   150,000       6,750            本票影本乙紙
                      三十日                 7,088            行照正反影本乙張
                                                              身份證正反影本乙張
                                                              切結書乙張
                                                              買賣契約書乙份
   三   甲未○     84.02.17.   180,000       8,100            本票影本乙紙
                      三十日                 8,505            行照正反影本乙張
                                                              身份證正反影本乙張
                                                              切結書乙張
                                                              買賣契約書乙份
                                                              牌照登記書影本乙張
   四   Ｗ○○     84.02.22.  50,000       2,250  做生意急  本票影本乙紙
                      三十日                 2,363  需繳貨款  行照正反影本乙張
                                                    （更卷一  身份證正反影本乙張
                                                    第156頁   切結書乙張
                                                    ）        買賣契約書乙份
                                                              牌照登記書影本乙張
   五   庚○○     84.03.13.   150,000       6,750  父親中風  本票影本乙紙
                      三十日                 7,088  住院急需  行照正反影本乙張
                                                    用錢（更  身份證正反影本乙張
                                                    卷一第15  切結書乙張
                                                    4頁）     買賣契約書乙份
   六   Ｖ○○     84.03.14.   220,000       9,900            本票影本乙紙
                      三十日                10,395            行照正反影本乙張
                              身份證正反影本乙張
                                                              切結書乙張
                                                              買賣契約書乙份
   七   甲辰○     84.03.31.   100,000       4,500            本票影本乙紙
                      三十日                 4,725            行照正反影本乙張
                                                              身份證正反影本乙張
                                                              切結書乙張
                                                              買賣契約書乙份
                                                              牌照登記書影本乙張
   八   Ｒ○○     84.04.07.   150,000       6,750            本票影本乙紙
                      三十日                 7,088            行照正反影本乙張
                                                              身份證正反影本乙張
                                                              切結書乙張
                            買賣契約書乙份
   九   Ｎ○○     84.04.12.    10,000         450  急需錢繳  本票影本乙紙
                      十五日                        票款（更  行照正反影本乙張
                                                    卷一第16  身份證正反影本乙張
                                                    0頁）     切結書乙張
                                                              買賣契約書乙份
   十   甲Ｆ○     84.04.19.    20,000         900            本票影本乙紙
                      三十日                   945            行照正反影本乙張
                                                              身份證正反影本乙張
                                                              切結書乙張
                                                              買賣契約書乙份
   十一   亥○○     84.04.24.   400,000      18,000  公司需要  本票影本乙紙
                      三十日                18,900  資金周轉  行照正反影本乙張
              （更卷一  身份證正反影本乙張
                                                    第157頁   切結書乙張
                                                    ）        買賣契約書乙份
   十二   ｉ○○     84.04.28.    85,000       3,825            本票影本乙紙
                      十五日                                  行照正反影本乙張
                                                              身份證正反影本乙張
                                                              切結書乙張
                                                              買賣契約書乙份
                                                              營利事業登記證影本
                                                              乙張
                                                              進口證明書影本乙張
                                                              保險費收據影本乙張
   十三   甲黃○     84.05.05.   150,000       6,750  朋友急需  本票影本乙紙
                      十五日        周轉於無  行照正反影本乙張
                                                    經驗下借  身份證正反影本乙張
                                                    款（偵84  切結書乙張
                                                    36第180   買賣契約書乙份
                                                    頁）      保險費收據影本乙張
                                                              汽車保險卡正反影本
                                                              乙張
                                                              完稅照證影本乙張
                                                              牌照稅繳款書影本乙
                                                              張
   十四   丙○○     84.05.08.   100,000       4,500            本票影本乙紙
                      十五日                                  行照正反影本乙張
                                                              身份證正反影本乙張
        切結書乙張
                                                              買賣契約書乙份
   十五   壬○○     84.05.09.   140,000       6,300            本票影本乙紙
                      十五日                                  行照正反影本乙張
                                                              身份證正反影本乙張
                                                              切結書乙張
                                                              買賣契約書乙份
   十六   甲Ｇ○     84.05.11.    60,000       2,700            本票影本乙紙
                      十五日                                  行照正反影本乙張
                                                              牌照登記書乙張
  附表三（日興當鋪）：
  編號  借款人    借款日期及  借款金額  已付利息    借款原因  證              物
                  借款期間    新台幣
   一   甲辛○     84.02.23.   300,000      13,500            本票影本乙紙
                      三十日                14,175            行照正反影本乙張
                                                              身份證正反影本乙張
                                                              切結書乙張
                                                              買賣契約書乙份
   二   王永       84.03.15.   200,000         900            本票影本乙紙
                      十五日                                  行照正反影本乙張
                                                              身份證正反影本乙張
                                                              切結書乙張
                                                              買賣契約書乙份
   三   甲宙○     84.03.31.   150,000       6,750  需錢支付  本票影本乙紙
                      三十日                 7,088  票款（更  行照正反影本乙張
                                                    卷二第27  身份證正反影本乙張
                                                    1頁）     切結書乙張
                                                              買賣契約書乙份
                                                              牌照登記書影本乙張
   四   甲子○     84.04.01.    50,000       2,250            本票影本乙紙
                      三十日                 2,363            行照正反影本乙張
                                                              身份證正反影本乙張
                                                              切結書乙張
                                                              買賣契約書乙份
                                                              牌照登記書影本乙張
   五   甲Ｊ○     84.04.04.   100,000       4,500  急需用錢  本票影本乙紙
                      三十日                 4,725  （偵2103  行照正反影本乙張
                                                    8第112至  身份證正反影本乙張
                                                    113頁）   切結書乙張
                                                              買賣契約書乙份
   六   甲○○     84.04.04.   200,000       9,000  支付會款  本票影本乙紙
                      三十日                 9,450  （更卷二  行照正反影本乙張
                                                    第270頁   身份證正反影本乙張
                                                    ）        切結書乙張
                                                              買賣契約書乙份
   七   乙○○     84.04.05.   100,000       4,500            本票影本乙紙
                      三十日                 4,725            行照正反影本乙張
                                                              身份證正反影本乙張
                                                              切結書乙張
                                                              買賣契約書乙份
   八   甲乙○     84.04.06.   100,000       4,500  需錢支付  本票影本乙紙
                    三十一日                 4,725  票款（更  行照正反影本乙張
                                                    卷二第27  身份證正反影本乙張
                                                    3頁）     切結書乙張
                                                              買賣契約書乙份
   九   甲卯○     84.04.06.   200,000       9,000  急需周轉  本票影本乙紙
                      三十日                 9,450  （偵8436  行照正反影本乙張
                                                    第157頁   身份證正反影本乙張
                                                    ）        切結書乙張
                                                              買賣契約書乙份
                                                              牌照登記書影本乙張
   十   甲壬○     84.04.06.    50,000       2,250            本票影本乙紙
                    三十一日                 2,363            行照正反影本乙張
                                                              身份證正反影本乙張
                                                              切結書乙張
                                                              買賣契約書乙份
                                                              牌照登記書影本乙張
   十一   甲丙○     84.04.06.    50,000       2,250            本票影本乙紙
                    三十一日                 2,363            行照正反影本乙張
                                                              身份證正反影本乙張
                                                              切結書乙張
                                                              買賣契約書乙份
   十二   ｈ○○     84.04.08.    50,000       2,250            本票影本乙紙
                    三十二日                 2,363            行照正反影本乙張
                                                              身份證正反影本乙張
                                                              切結書乙張
                                                              買賣契約書乙份
                                                              牌照登記書影本乙張
   十三   Ｕ○○     84.04.08.    40,000       1,800  急需周轉  本票影本乙紙
                      三十日                 1,890  （偵8436  行照正反影本乙張
                                                    第160頁   身份證正反影本乙張
                                                    ）        切結書乙張
                                                              買賣契約書乙份
                                                              牌照登記書影本乙張
   十四   Ｘ○○     84.04.08.   100,000       4,500            本票影本乙紙
                      三十日                 4,725            行照正反影本乙張
                                                              身份證正反影本乙張
                                                              切結書乙張
                                                              買賣契約書乙份
   十五   地○○     84.04.09.    80,000       3,600  需錢繳貨  本票影本乙紙
                      三十日                 3,780  款（更卷  行照正反影本乙張
                                                    二第263   身份證正反影本乙張
                                                    頁）      切結書乙張
                                                              買賣契約書乙份
   十六   甲丑○     84.04.09.   155,000       6,975            本票影本乙紙
                    三十一日                 7,324            行照正反影本乙張
                                                              身份證正反影本乙張
                                                              切結書乙張
                                                              買賣契約書乙份
   十七   Ｇ○○     84.04.10.    80,000       3,600            本票影本乙紙
                      三十日                 3,780            行照正反影本乙張
                                                              身份證正反影本乙張
                                                              切結書乙張
                                                              買賣契約書乙份
   十八   Ｙ○○     84.04.10.    70,000       3,150            本票影本乙紙
                      三十日                 3,308            行照正反影本乙張
                                                              身份證正反影本乙張
                                                              切結書乙張
                                                              買賣契約書乙份
   十九   癸○○     84.04.11.   100,000       4,500            本票影本乙紙
                      三十日                 4,725            行照正反影本乙張
                                                              身份證正反影本乙張
                                                              切結書乙張
                                                              買賣契約書乙份
   二十   甲Ｈ○     84.04.13.    30,000       1,350  需錢支付  本票影本乙紙
                      三十日                 1,418  日常生活  行照正反影本乙張
                                                    費用（更  身份證正反影本乙張
                                                    卷二第26  切結書乙張
                                                    8頁）     買賣契約書乙份
      ｆ○○     84.04.14.    30,000       1,350            本票影本乙紙
                      三十日                 1,418            行照正反影本乙張
                                                              身份證正反影本乙張
                                                              切結書乙張
                                                              買賣契約書乙份
      寅○○     84.04.15.    50,000       2,250  需錢周轉  本票影本乙紙
                    三十一日                 2,363  生意（更  行照正反影本乙張
                                                    卷二第26  身份證正反影本乙張
                                                    7頁）     切結書乙張
                                                              買賣契約書乙份
                                                              牌照登記書影本乙張
      甲寅○     84.04.15.   150,000       6,750            本票影本乙紙
                    三十一日                 7,088            行照正反影本乙張
                                                        身份證正反影本乙張
                                                              切結書乙張
                                                              買賣契約書乙份
      ｋ○○     84.04.21.   200,000       9,000            本票影本乙紙
                      三十日                 9,450            行照正反影本乙張
                                                              身份證正反影本乙張
                                                              切結書乙張
                                                              買賣契約書乙份
      甲Ｎ○     84.04.22.    90,000       4,050            本票影本乙紙
                      三十日                 4,253            行照正反影本乙張
                                                              身份證正反影本乙張
                                                              切結書乙張
                                                              買賣契約書乙份
      玄○○     84.04.24.    50,000       2,250            本票影本乙紙
                      三十日                 2,363            行照正反影本乙張
                                                              身份證正反影本乙張
                                                              切結書乙張
                                                              買賣契約書乙份
                                                              牌照登記書影本乙張
      Ａ○○     84.04.28.   100,000       4,500  需錢去賭  本票影本乙紙
                      十五日                        博（更卷  行照正反影本乙張
                                                    二第265   身份證正反影本乙張
                                                    頁）      切結書乙張
                                                              買賣契約書乙份
                                                              牌照登記書影本乙張
      ｗ○○     84.05.08.    50,000       2,250            本票影本乙紙
            十五日                                  行照正反影本乙張
                                                              身份證正反影本乙張
                                                              切結書乙張
                                                              買賣契約書乙份
      丑○○     84.05.08.   150,000       6,750            本票影本乙紙
                      十五日                                  行照正反影本乙張
                                                              身份證正反影本乙張
                                                              切結書乙張
                                                              買賣契約書乙份
   三十  賴正森   83、11       100、000      0000              賴秀美證詞見
                    十五日                                    偵字第二一０三
                                                              八號卷第四九、五
                                                               十頁
                                         借款人資料
                                                               Ａ壹之一
   三一  陳誠銘  83、11、0     000000        0000              黃淑君證詞
                    十五日                                     偵字第二一
                                                               ０三八號卷
                                                               第七六、七
                                                               七頁
                                                               借款人資料
                                                               Ａ壹之一
  三二、 辛○○  83、8、00     000000        0000
                   十五日                                      偵字第二一
                                                               ０三八號卷
                                                               第一一四、一一五
                                                               頁
                                   借款人資料
                                                               Ａ壹之一
   三三  ｖ○○  83、8、0      00000        0000              ｖ○○證詞
                  十五日                                       偵字第二一
                                                               ０三八號卷
                                                               第一二０頁
                                                               借款人資料
                                                               Ａ壹之一
  附表四（永發當鋪）：
  編號  借款人    借款日期及  借款金額    已付利息　 借款原因 證物
                  借款期間    新台幣
   一   陳宏政     84.02.20.   400,000      18,000            本票影本乙紙
                      三十日                18,900            行照正反影本乙張
                                                              身份證正反影本乙張
                                                              切結書乙張
                                                              買賣契約書乙份
                                                              公司執照影本乙張
                                                              營利事業登記證影本
                                                              乙張
                                                              委託書乙張
   二   蔡瑞寬     84.03.13.    40,000       1,800            本票影本乙紙
                      三十日                 1,890            行照正反影本乙張
                                                              身份證正反影本乙張
                                                              切結書乙張
                                                              買賣契約書乙份
                                                              牌照登記書影本乙張
   三   張素玫     84.03.20.   300,000      13,500            本票影本乙紙
                      三十日                14,175            行照正反影本乙張
                                                             身份證正反影本乙張
                                                              切結書乙張
                                                              買賣契約書乙份
                                                              牌照登記書影本乙張
   四   袁志成     84.03.27.   150,000       6,750            本票影本乙紙
                      三十日                 7,088            行照正反影本乙張
                                                              身份證正反影本乙張
                                                              切結書乙張
                                                              買賣契約書乙份
                                                              牌照登記書影本乙張
   五   邱鴻洲     84.04.03.    30,000       1,350            本票影本乙紙
                      三十日                 1,418            行照正反影本乙張
                                                              身份證正反影本乙張
                                                              切結書乙張
                                                              買賣契約書乙份
   六   ａ○○     84.04.04.   300,000      13,500  急需周轉  本票影本乙紙
                      三十日                14,175  （偵8436  行照正反影本乙張
                                                    第163頁   切結書乙張
                                                    ）        買賣契約書乙份
                                                              牌照登記書影本乙張
   七   容傳瑩     84.04.06.    60,000       2,700            本票影本乙紙
                      三十日                 2,835            行照正反影本乙張
                                                              身份證正反影本乙張
                                                              切結書乙張
                                                              買賣契約書乙份
                                                              牌照登記書影本乙張
                                                             債務清償證明書乙張
   八   洪德福     84.04.09.   100,000       4,500            本票影本乙紙
                      三十日                 4,725            行照正反影本乙張
                                                              身份證正反影本乙張
                                                              切結書乙張
                                                              買賣契約書乙份
   九   蕭全欽     84.04.09.    60,000       2,700            本票影本乙紙
                      三十日                 2,835            行照正反影本乙張
                                                              身份證正反影本乙張
                                                              切結書乙張
                                                              買賣契約書乙份
   十   郭廖彩綢   84.04.10.   200,000       9,000            本票影本乙紙
                      三十日                 9,450            行照正反影本乙張
                                                             身份證正反影本乙張
                                                              切結書乙張
                                                              買賣契約書乙份
   十一   甲丁○     84.04.11.   220,000       9,900  急需周轉  本票影本乙紙
                      三十日                10,395  （偵8436  行照正反影本乙張
                                                    第173頁   身份證正反影本乙張
                                                    ）        切結書乙張
                                                              買賣契約書乙份
                                                              牌照登記書影本乙張
   十二   ｇ○○     84.04.13.   100,000       4,500  急需周轉  本票影本乙紙
                      三十日                 4,725  （偵8436  行照正反影本乙張
                                                    第168頁   身份證正反影本乙張
                                                    ）        切結書乙張
                                                           買賣契約書乙份
   十三   童振成     84.04.18.    50,000       2,250            本票影本乙紙
                      三十日                 2,363            行照正反影本乙張
                                                              身份證正反影本乙張
                                                              切結書乙張
                                                              買賣契約書乙份
   十四   阮茂賢     84.04.25.    60,000       2,700            本票影本乙紙
                      三十日                 2,835            行照正反影本乙張
                                                              身份證正反影本乙張
                                                              切結書乙張
                                                              買賣契約書乙份
   十五   廖添福     84.04.25.    50,000       2,250            本票影本乙紙
                      三十日                 2,363            行照正反影本乙張
                                                       身份證正反影本乙張
                                                              切結書乙張
                                                              買賣契約書乙份
   十六   ｔ○○     84.04.25.    40,000       1,800            本票影本乙紙
                      三十日                 1,890            行照正反影本乙張
                                                              身份證正反影本乙張
                                                              切結書乙張
                                                              買賣契約書乙份
   十七   林光敏     84.04.26.    40,000       1,800            本票影本乙紙
                      十五日                                  行照正反影本乙張
                                                              收據乙張
                                                              切結書乙張
                                                              買賣契約書乙份
                                       牌照登記書影本乙張
   十八   黃壽武     84.04.27.    80,000       3,600            本票影本乙紙
                      三十日                 3,780            行照正反影本乙張
                                                              身份證正反影本乙張
                                                              切結書乙張
                                                              買賣契約書乙份
   十九   吳文賜     84.05.01.   100,000       4,500            本票影本乙紙
                      十五日                                  行照正反影本乙張
                                                              身份證正反影本乙張
                                                              切結書乙張
                                                              買賣契約書乙份
   二十   董秀娟     84.05.04.    30,000       1,350            本票影本乙紙
                      十五日                                  行照正反影本乙張
                                       身份證正反影本乙張
                                                              切結書乙張
                                                              買賣契約書乙份
      Ｑ○○     84.05.08.    25,000       1,125  急需周轉  本票影本乙紙
                      十五日                        （偵8436  行照正反影本乙張
                                                    第171頁   身份證正反影本乙張
                                                    ）        切結書乙張
                                                              買賣契約書乙份
                                                              牌照登記書影本乙張
      Ｊ○○     84.05.09.    60,000       2,700  急需周轉  本票影本乙紙
                      十五日                        （偵8436  行照正反影本乙張
                                                    第166頁   身份證正反影本乙張
                                                    ）        切結書乙張
                                     買賣契約書乙份
                                                              牌照登記書影本乙張
  附表五（隆昌當鋪）：
  編號  借款人    借款日期及  借款金額  已付利息　　借款原因  證              物
                  借款期間    新台幣
   一   施學淵     84.02.17.   100,000       4,500            本票影本乙紙
                      三十日                 4,725            行照正反影本乙張
                                                              身份證正反影本乙張
                                                              切結書乙張
                                                              買賣契約書乙份
                                                              營利事業登記證影本
                                                              乙張
   二   李源淺     84.02.28.   150,000       6,750  無力支付  本票影本乙紙
                      三十日                 7,088  合會支票  行照正反影本乙張
                   款（偵84  身份證正反影本乙張
                                                    36第151   切結書乙張
                                                    頁）      買賣契約書乙份
   三   甲巳○     84.03.09.   100,000       4,500            本票影本乙紙
                      三十日                 4,725            行照正反影本乙張
                                                              身份證正反影本乙張
                                                              切結書乙張
                                                              買賣契約書乙份
   四   黃○○     84.03.14.    50,000       2,250            本票影本乙紙
                    三十一日                 2,363            行照正反影本乙張
                                                              身份證正反影本乙張
                                                              切結書乙張
                                                              買賣契約書乙份
   五   甲Ｌ○     84.03.28.   250,000      11,250            本票影本乙紙
                      三十日                11,813            行照正反影本乙張
                                                              身份證正反影本乙張
                                                              買賣契約書乙份
                                                              牌照登記書乙張
   六   子○○○   84.03.30.    30,000       1,350            本票影本乙紙
                      三十日                 1,418            行照正反影本乙張
                                                              身份證正反影本乙張
                                                              切結書乙張
                                                              買賣契約書乙份
   七   ｓ○○     84.03.30.   100,000       4,500  需錢繳票  本票影本乙紙
                      三十日                 4,725  款（更卷  行照正反影本乙張
                                                    一第226   身份證正反影本乙張
                 頁）      切結書乙張
                                                              買賣契約書乙份
                                                              領牌登記書影本乙張
   八   ｏ○○     84.04.04.   110,000       4,950  朋友需錢  本票影本乙紙
                      三十日                 5,198  繳票款（  行照正反影本乙張
                                                    更卷二第  身份證正反影本乙張
                                                    125頁）   切結書乙張
                                                              買賣契約書乙份
                                                              牌照登記書影本乙張
   九   Ｃ○○     84.04.05.   170,000       7,650  因工程款  本票影本乙紙
                      三十日                 8,033  被延誤急  行照正反影本乙張
                                                    需周轉（  身份證正反影本乙張
                                                    偵8436第  切結書乙張
               153頁）   買賣契約書乙份
   十   甲地○     84.04.05.   100,000       4,500  需錢繳貨  本票影本乙紙
                      三十日                 4,725  款（更卷  行照正反影本乙張
                                                    二第127   身份證正反影本乙張
                                                    頁）      切結書乙張
                                                              買賣契約書乙份
                                                              牌照登記書影本乙份
   十一   潘正義     84.04.06.    60,000       2,700            本票影本乙紙
                      十五日                                  行照正反影本乙張
                                                              身份證正反影本乙張
                                                              買賣契約書乙份
                                                              過戶申請登記書乙張
   十二   甲Ｃ○     84.04.06.   150,000       6,750            本票影本乙紙
                      十五日                                 行照正反影本乙張
                                                              身份證正反影本乙張
                                                              買賣契約書乙份
                                                              過戶申請登記書乙張
   十三   ｊ○○     84.04.07.   100,000       4,500  需要現金  本票影本乙紙
                      三十日                 4,725  周轉（更  行照正反影本乙張
                                                    卷二第12  身份證正反影本乙張
                                                    0頁）     切結書乙張
                                                              買賣契約書乙份
                                                              牌照登記書影本乙張
   十四   Ｌ○       84.04.07.    30,000       1,350  需錢繳汽  本票影本乙紙
                      三十日                 1,418  車分期款  行照正反影本乙張
                                                    （更卷一  身份證正反影本乙張
                                   第228頁   切結書乙張
                                                    ）        買賣契約書乙份
   十五   ｃ○○     84.04.13.   100,000       4,500            本票影本乙紙
                      三十日                 4,725            行照正反影本乙張
                                                              身份證正反影本乙張
                                                              切結書乙張
   十六   Ｉ○○     84.04.15.   350,000      15,750            本票影本乙紙
                    三十二日                16,538            行照正反影本乙張
                                                              身份證正反影本乙張
                                                              切結書乙張
                                                              買賣契約書乙份
                                                              領牌登記書影本乙張
   十七   甲午○     84.04.16.   120,000       5,400  需錢繳票  本票影本兩紙
                    三十一日                 5,760  款（更卷  行照正反影本兩張
                                                    一第230   身份證正反影本乙張
                                                    頁）      切結書兩張
                                                              買賣契約書兩份
                                                              領牌登記書影本兩張
   十八   甲Ａ○     84.04.16.   100,000       4,500  需錢付材  本票影本乙紙
                      三十日                 4,725  料貨款（  行照正反影本乙張
                                                    更卷二第  身份證正反影本乙張
                                                    118頁）   切結書乙張
                                                              買賣契約書乙份
                                                              牌照登記書影本乙張
   十九   ｍ○○     84.04.17.   200,000       9,000            本票影本乙紙
                      三十日                 9,450            行照正反影本乙張
                                           身份證正反影本乙張
                                                              切結書乙張
                                                              買賣契約書乙份
   二十   Ｋ○○     84.04.17.    90,000       4,050            本票影本乙紙
                      三十日                 4,253            行照正反影本乙張
                                                              身份證正反影本乙張
                                                              切結書乙張
                                                              買賣契約書乙份
                                                              過戶申請登記書乙張
      卯○○     84.04.17.    70,000       3,150  需錢繳房  本票影本乙紙
                    三十二日                 3,308  屋貸款（  行照正反影本乙張
                                                    更卷一第  身份證正反影本乙張
                                                    232頁）   切結書兩張
                                         買賣契約書兩份
      Ｄ○○     84.04.19.   130,000       5,850            本票影本乙紙
                      三十日                 6,143            行照正反影本乙張
                                                              身份證正反影本乙張
                                                              切結書乙張
                                                              買賣契約書乙份
      Ｐ○○     84.04.21.    30,000       1,350  要替客戶  本票影本乙紙
                      三十日                 1,418  繳保險費  行照正反影本乙張
                                                    以換取業  身份證正反影本乙張
                                                    績（更卷  切結書乙張
                                                    一第224   買賣契約書乙份
                                                    頁）
      甲戊○     84.04.22.    40,000       1,800  需錢繳會  身份證正反影本乙張
                      三十日    1,890  款（更卷  切結書乙張
                                                    二第122   買賣契約書乙份
                                                    頁）
      甲甲○     84.04.24.   120,000       5,400            本票影本乙紙
                      三十日                 5,670            行照正反影本乙張
                                                              身份證正反影本乙張
                                                              切結書乙張
                                                              買賣契約書乙份
      ｚ○○     84.05.03.    20,000         900  急需現金  本票影本乙紙
                      十五日                        繳會款（  行照正反影本乙張
                                                    偵8436第  身份證正反影本乙張
                                                    155頁）   切結書乙張
                                                              買賣契約書乙份
                                                              牌照登記書影本乙張
      宙○○     84.05.04.    40,000       1,800            本票影本乙紙
                      十五日                                  行照正反影本乙張
                                                              身份證影本乙張
                                                              切結書乙張
                                                              買賣契約書乙份
                                                              牌照登記書影本乙張
      甲亥○     84.05.04.    50,000       2,250            本票影本乙紙
                      十五日                                  行照正反影本乙張
                                                              身份證影本兩張
                                                              切結書乙張
                                                              買賣契約書乙份
                                                              過戶申請登記書乙張
      己○○     84.05.05.   250,000      11,250            本票影本乙紙
                      十五日                                  行照正反影本乙張
                                                              身份證影本乙張
                                                              切結書乙張
                                                              買賣契約書乙份
                                                              牌照登記書影本乙張
      ｅ○○     84.05.05.   400,000      18,000  急需錢做  本票影本乙紙
                      十五日                        生意（更  行照正反影本乙張
                                                    卷一第22  身份證正反影本乙張
                                                    1頁）     切結書乙張
                                                              買賣契約書乙份
                                                              牌照登記書影本乙張
      甲戌○     84.05.06.   150,000       6,750            本票影本乙紙
                      十五日                                  行照正反影本乙張
                                                              身份證正反影本乙張
                                                              切結書乙張
                                                              買賣契約書乙份
      甲Ｄ○     84.05.09.    30,000       1,350            本票影本乙紙
                      十五日                                  行照正反影本乙張
                                                              身份證正反影本乙張
                                                              切結書乙張
                                                              買賣契約書乙份
                                                              牌照登記書影本乙張
 三三  吳墩滄      84、05至00  000000     0000元／15日        吳墩滄證詞（見
                      十五日              繳息至84、10        偵字第三九九
                                                              一號卷第二二、一
                                                              ０四頁）
                                                           本票影本（同
                                                              上卷第三九頁
                                                               ）
  附表六（票貼部分）：
 編號  借款人  借款日期   借款金額   每期利息     已繳利息
 １  陳文德   83、12、00  000000元  65000／10日  共付三期息
 ２  柯賜燦   84、2、00　 000000元  24000／10日  共付三期息
 ３  董寬眉   84、5、0    000000元  10000／10日  預扣一期息
 ４  曹國慶   83、7、0    000000元  67200／10日  預扣一期息  無其他還息資料
              83、10、0   000000元  67200／10日  預扣一期息
              83、11、0   000000元  84000／10日  預扣一期息
 ５  徐親安   83、7、00   000000元  12000／10日  繳13期息
 ６  李淳甄   83、6、00   000000元  45500／10日  共還51萬元  無他繳息記載
 ７  李淳甄   83、7、00   000000元  32500／10日  共還9萬2千  無他繳息記載
                                                 元
 ８  孟慶國   83、12、00  000000元  45000／10日  還二期息
 ９  施繡鑾   84、1、00   000000元  45000／10日  還六期息
 10  施繡鑾   84、3、00   000000元  48000／10日  還三期息
 11  劉金生   83、11、00  000000元  45000／10日  還息至84、1、16
 12  劉金生   83、12、0   000000元  70000／10日  還息至84、1、16
 13  甲未○   83、5、00   000000元  24000／10日  還息至84、2、13
 14  甲未○   83、5、00   000000元  10000／10日  還息至84、1、11清
 15  甲未○   83、7、00   000000元  24000／10日  還息至84、2、17清
 16  甲未○   83、11、00  000000元  48000／10日  還息至84、2、17清
 17  甲未○   83、12、00  000000元  78000／15日  還息至84、2、17清
 18  甲未○   84、2、0    0000000元  60000／10日  還息至84、4、15清
 19  楊俊卿   83、8、00   000000元  63000／10日  預扣一期息
 20  楊俊卿   83、11、00  000000元  21000／10日  預扣一期息
 21  楊俊卿   83、12、0   000000元  19600／10日  預扣一期息
 22  李乾坤   83、11、00 0000000元 210000／10日  預扣一期息
 23  李乾坤   83、12、00 0000000元 600000／10日  預扣一期息
 24  李乾坤   83、12、00 0000000元 195000／10日  預扣一期息
 25  蔡武舜   83、11、0  0000000元 118000／10日  還息至84、2、21
                                                 並還68萬元本金，
                                                 又於84、3、10
                                                 　　84、3、21
                                                 　　84、3、28
                                                 還79500元息
 26  林錦清   83、12、00  000000元  26000／10日  84、1、12結清
 27  林錦清   83、9、0    000000元  36000／10日  84、1、21結清
 28  林錦清   84、1、00   000000元  30000／10日  84、3、7結清
 29  林錦清   84、4、0  　000000元  26000／10日  繳三期息
 30  林錦清   84、4、0    000000元  26000／10日  繳三期息
 31  童連坪   83、11、00  000000元  15000／10日  85、2、14結清
 32  張得親   83、12、00  000000元  39000／10日  繳息至84、5、7
 33  張得親   84、1、0    000000元  26000／10日  繳息至84、5、7
 34  張得親   84、2、0    000000元  45000／10日  84、3、6結清
 35  張耀堂   83、12、0   000000元  45000／10日  84、2、22結清
 36  施繡鑾   83、12、0   000000元  45500／10日  84、1、3結清
 37  吳志強   84、1、0    000000元  15000／10日  84、1、24結清
 38  吳志強   84、1、0    000000元  45000／10日  84、3、15結清
                                                 84、2、6還本金五萬
                                                 84、3、8還本金十三萬
 39  （空     白）
 40  張清芳   83、11、00   000000元  45500／10日  84、1、18結清
 41  邱當欽   83、12、0    000000元  26000／10日  84、1、24結清
 42  邱當欽   83、12、00   000000元  71500／10日  84、2、8結清
 43  邱當欽   84、3、00    000000元  10658／10日  84、4、22結清
 44  張海郎   83、10、00   000000元  33000／10日  付至84、1、25
 45  陳辰雄   83、12、00   000000元  66000／10日  繳至84、3、18
                                                  改33000／10日
                                                  繳至84、3、28
 46  陳辰雄   84、1、00   000000元  66000／10日   繳至84、3、21
                                                  改30000／10日
 47  陳辰雄   84、2、0    000000元  65000／10日   繳至84、3、21
                                                  改30000／10日
 48  翁仁貴   83、11、00   000000元  15000／10日  繳一期息
 49  蔡信隆   83、11、00   000000元  60000／10日  84、3、30結清
 50  蔡信隆   83、11、00   000000元  31200／10日  84、3、30結清
 51  林鉅棟   83、11、00  0000000元  77000／10日  84、3、9還10萬
                                                  84、3、19還5萬
                                                  84、3、29還1萬
                                                  84、4、28還3萬
                                                  84、5、9還3萬
                                                  繳息至  84、5、9
 52  林鉅棟   83、12、00  0000000元  98000／10日  繳息至84、5、9
 53  王炳燦   83、8、00    000000元  37500／10日  繳一期息
 54  林文   83、8、00    000000元  64500／10日  繳息至84、4、12
 55  曾志顏   83、8、00     00000元   2400／10日  84、3、18結清
 56  溫宗永   83、12、0    000000元  54000／10日  84、1、23結清
 57  張  勝   83、12、00  0000000元 180000／10日  84、1、10結清
 58  張  勝   84、1、00  0000000元  300000／10日  84、3、2結清
 59  張  勝   84、2、00  0000000元  375000／10日  84、3、2結清
 60  陳展模   83、10、0   000000元   63000／10日  84、1、23結清
 61  陳展模   83、10、00  000000元   54000／10日  84、1、23結清
 62  陳展模   83、12、00  000000元   27000／10日  84、1、23結清
 63  陳展模   83、11、00  000000元   61200／10日  84、1、23結清
 64  Ｆ○○   83、10、0   000000元   18000／10日  繳息至84、5、5
 65  莊沂松   83、12、00  000000元   45000／10日  84、1、11結清
 66  陳軍賢   83、12、00  000000元   18000／10日  84、1、21結清
 67  李芳忠   83、12、00 0000000元  150000／10日  繳息至84、2、17
 68  李芳忠   83、12、00  000000元   63000／10日  84、1、8結清
 69  李芳忠   84、1、0   0000000元  120000／10日  84、2、10結清
 70  李化添   83、12、00  000000元   58500／10日  繳息至84、1、7
                                                                        Ｉ
